臺灣彰化地方法院刑事判決　　　　　　　 94年度訴字第429號
公　訴　人　臺灣彰化地方法院檢察署檢察官
被　　　告　甲○○
上列被告因違反毒品危害防制條例案件，經檢察官提起公訴（九
十四年度毒偵字第六三三號）及移送併案（九十四年度毒偵字第
七一○號），本院裁定依簡式審判程序判決如下：
    主  文
甲○○連續施用第一級毒品，累犯，處有期徒刑壹年；扣案之海
洛因貳包（合計淨重零點零肆公克）及摻有海洛因香菸壹支均沒
收銷燬之。又連續施用第二級毒品，累犯，處有期徒刑柒月。應
執行有期徒刑壹年伍月；扣案之海洛因貳包（合計淨重零點零肆
公克）及摻有海洛因香菸壹支均沒收銷燬之。
    事  實
一、甲○○前於民國八十九年間曾因傷害案件，經臺灣臺中地方
    法院判處有期徒刑四月確定，嗣其入監執行後，於九十年七
    月二十五日執行完畢。另於八十九年間因施用毒品案件，經
    送觀察、勒戒後，認有繼續施用毒品之傾向，復送強制戒治
    ，嗣於九十年五月二十四日因停止戒治交付保護管束期滿而
    執行完畢，由臺灣雲林地方法院檢察署檢察官於同年六月十
    一日以九十年度戒毒偵字第七五號為不起訴處分確定。再於
    九十年間因施用毒品案件，經送強制戒治後，於九十二年六
    月七日執行完畢釋放。詎仍不知戒除毒癮，復基於施用第一
    級毒品海洛因之概括犯意，自九十四年一月初某日起，至同
    年八月十五日止，在彰化縣竹塘鄉○○路旁及其雲林縣崙背
    鄉草湖村草湖八十號住處等處，以將海洛因摻入香菸內再點
    火吸食之方式，連續施用施用海洛因多次，頻率約每五天施
    用一次；另基於施用第二級毒品安非他命之概括犯意，自九
    十四年一月二十五起，至同年八月十五日止，在同上處所，
    以將安非他命置於鋁箔紙上，再以火加熱吸食所產生煙霧之
    方式，連續施用安非他命多次，頻率約每五天施用一次。嗣
    先後於九十四年一月二十五日上午九時五十五分許、同年月
    二十七日下午五時三十分許，為警在彰化縣竹塘鄉竹林村保
    安巷九一號查獲，並扣得海洛因二包（合計淨重○‧○四公
    克）及摻有海洛因香煙一支。
二、案經彰化縣警察局溪湖分局報告臺灣彰化地方法院檢察署檢
    察官偵查起訴暨移送併案。
    理  由
一、訊據被告甲○○對於上揭施用第一級毒品海洛因及第二級毒
    品安非他命之犯行均坦承不諱，且其於九十四年一月二十五
    日為警採集尿液送驗，結果呈嗎啡、安非他命陽性反應，於
    九十四年一月二十七日為警採集尿液送驗，結果呈嗎啡陽性
    反應等情，有彰化縣衛生局出具之煙毒尿液檢驗成績書二紙
    附卷可稽；又扣案之白粉二包經法務部調查局檢驗結果，確
    係海洛因無訛，有該局出具之鑑定通知書一紙附卷可按；此
    外並有摻有海洛因香菸一支扣案足資佐證，顯見被告之自白
    核與事實相符。又被告前於八十九年間因施用毒品案件，經
    送觀察、勒戒後，認有繼續施用毒品之傾向，復送強制戒治
    ，嗣於九十年五月二十四日因停止戒治交付保護管束期滿而
    執行完畢，由臺灣雲林地方法院檢察署檢察官於同年六月十
    一日以九十年度戒毒偵字第七五號為不起訴處分確定；再於
    九十年間因施用毒品案件，經送強制戒治後，於九十二年六
    月七日執行完畢釋放等情，有臺灣彰化地方法院檢察署刑案
    資料查註紀錄表、臺灣高等法院被告全國前案紀錄表各一份
    附卷可佐。綜上，本件事證明確，被告於強制戒治執行完畢
    後五年內再犯上揭施用第一級、第二級毒品之犯行，均堪認
    定。
二、核被告甲○○所為，係犯毒品危害防制條例第十條第一項之
    施用第一級毒品罪、第二項之施用第二級毒品罪。被告為施
    用而持有第一級毒品海洛因、第二級毒品安非他命之低度行
    為，已分別為施用該級毒品之高度行為所吸收，不另論罪。
    其先後多次施用海洛因及安非他命之行為，均時間密接，觸
    犯構成要件相同之罪，顯係各基於概括犯意所為，均應依連
    續犯規定，論以一罪，並加重其刑。另前開犯罪事實，原起
    訴書所漏列部分，與已載明起訴部分，有裁判上一罪之關係
    ，亦為起訴之效力所及，故本院自應併予審理，附此說明。
    又被告所犯上開二罪，犯意各別，行為互殊，應分論併罰之
    。末查，被告前於八十九年間曾因傷害案件，經臺灣臺中地
    方法院判處有期徒刑四月確定，嗣其入監執行後，於九十年
    七月二十五日執行完畢乙節，有臺灣彰化地方法院檢察署刑
    案資料查註紀錄表及臺灣高等法院被告全國前案紀錄表在卷
    可憑，其於五年以內再犯本件有期徒刑以上之二罪，均構成
    累犯，均應依刑法第四十七條之規定遞加重其刑。爰審酌被
    告前即有毒品前科，經強制戒治後，仍不能戒除毒癮，竟再
    度施用毒品戕害自身健康，及其犯罪之動機、目的、所生危
    害及犯罪後之態度等一切情狀，分別量處如主文所示之刑，
    並定其應執行刑，以示懲儆。扣案之海洛因二包（合計淨重
    ○‧○四公克）及摻有海洛因香菸一支（與海洛因已無法析
    離），均係第一級毒品，均應依毒品危害防制條例第十八條
    第一項前段之規定宣告沒收並銷燬。
據上論斷，應依刑事訴訟法第二百七十三條之一第一項、第二百
九十九條第一項前段，毒品危害防制條例第十條第一項、第二項
、第十八條第一項前段，刑法第十一條前段、第五十六條、第四
十七條、第五十一條第五款，判決如主文。
本案經檢察官郭緯中到庭執行職務。
中　　華　　民　　國　　94　　年　　8 　　月　　24　　日
                        臺灣彰化地方法院刑事第三庭
                            法      官    紀佳良
以上正本證明與原本無異。
如不服本判決，應於判決送達後十日內向本院提出上訴狀(須附繕
本 )。
中　　華　　民　　國　　94　　年　　8 　　月　　24　　日
                            書  記  官    陳錫威
附錄本案論罪科刑法條
毒品危害防制條例第十條：
施用第一級毒品者，處六月以上五年以下有期徒刑。
施用第二級毒品者，處三年以下有期徒刑。
